---
title: UNIT09D 案例：航空公司的市場區隔
date: "`r Sys.time()`"
output: 
  html_document:
    highlight: pygments
    theme: flatly
    css: style.css
---


[第四組] `M074020010 陳韻卉` `M074020036 張哲瑋` `M074020043 巢正修` `B046060005陳雅靜` `B046060016 戴婉錡` `B046060037	陳柏愷`


```{r results='hide', message=FALSE, warning=FALSE, echo=F}
# 這些程式碼設定網頁的格式，並安裝、載入一些基本的套件，請大家不要去改動<br>
rm(list=ls(all=T))
knitr::opts_chunk$set(comment = NA)
knitr::opts_knit$set(global.par = TRUE)
par(cex=0.8)
options(scipen=20, digits=5, width=80)
if(!require(pacman)) install.packages("pacman")
```
<br>

<p class="wwl">
<span style="font-size:24px">`r "\U1F4A1"` 學習重點：</span><br>
&emsp; ■ 集群分析的基本觀念<br>
&emsp; ■ 距離矩陣：Distance Matrix<br>
&emsp; ■ 層級式集群分析：Hierarchical Cluster Analysis<br>
&emsp; ■ 樹狀圖(Dendrogram)的判讀<br>
&emsp; ■ 依據樹狀圖決定要分多少群<br>
&emsp; ■ 以群組平均值檢視各族群的屬性<br>
</p class="wwl">

<hr>

```{r results='hide', message=FALSE, warning=FALSE}
pacman::p_load(dplyr, ggplot2)
```
<br>

### 【A】航空公司顧客資料集

```{r}
A = read.csv('data/AirlinesCluster.csv')
summary(A)
```

+ Balance: 可用里程數
+ QualMiles: 可用高等里程數
+ BonusMiles: 過去12個月非飛行里程數
+ BonusTrans: 過去12個月非飛行交易次數
+ FlightMiles: 過去12個月飛行里程數
+ FlightTrans: 過去12個月飛行交易次數
+ DaysSinceEnroll: 會員年資 (天)


<br><br>

### 【B】資料常態化

<span style="font-size:24px">`r "\U1F5FF"`</span>
為甚麼要做資料常態化？<br>
避免數值太分散，將他常態化成平均為0、標準差為1能使在距離計算上更容易，圖形的呈現也更直覺易懂<br>
```{r}
colMeans(A) %>% sort
```

```{r}
AN = scale(A) %>% data.frame
```

```{r}
sapply(AN, mean)
```

```{r}
sapply(AN, sd)
```

<br><br>

### 【C】層級式集群分析 Hirarchical Clustering  

1.距離矩陣
```{r}
d = dist(AN, method="euclidean")
```

2.層級式集群分析
```{r}
hc = hclust(d, method='ward.D')
```

3.畫出樹狀圖
```{r}
plot(hc)
```
<br>
<span style="font-size:24px">`r "\U1F5FF"`</span>
如何從樹狀圖決定群數？<br>
一個橫線是一群，橫線與橫線間的距離就是群間距離，要選擇群間距離大的狀況來決定群數。<br>
4.分割群組 
```{r}
kg = cutree(hc, k=5)
table(kg)
```

<br><br>

### 【D】觀察群組特性

```{r}
sapply(split(A,kg), colMeans) %>% round(2) 
```

```{r}
par(cex=0.8)
split(AN,kg) %>% sapply(colMeans) %>% barplot(beside=T,col=rainbow(7))
legend('topright',legend=colnames(A),fill=rainbow(7))
```

+ Balance: 可用里程數(可以換的)
+ QualMiles: 可用高等里程數(可以換得 更好的)
+ BonusMiles: 過去12個月非飛行里程數
+ BonusTrans: 過去12個月非飛行交易次數
+ FlightMiles: 過去12個月飛行里程數
+ FlightTrans: 過去12個月飛行交易次數
+ DaysSinceEnroll: 會員年資 (天)


<br><br>

<p class="qiz">
<span style="font-size:24px">`r "\U1F5FF"` 討論問題：</span><br>
&emsp; ■ 請你們為這五個族群各起一個名稱<br>

+ 1.沉睡顧客：已經註冊很久的老顧客，但是都很少搭乘，也沒有關心相關的福利贈送活動。
+ 2.商務旅客(VIP)：雖然剛加入沒多久，但是實際飛行里程數、交易數都是最高的，且拿到最高的高等里程數，代表其消費力很好。
+ 3.老潛在顧客：雖然註冊已久、實際飛行不活躍，但時常關心相關的福利贈送活動，並已累積相當數量的紅利，未來很有可能會消費。
+ 4.新潛在顧客：剛註冊沒多久，且拿到福利，有可能是被註冊時搭配的活動吸引而來，未來有可能會使用這些福利消費。
+ 5.路人顧客:只是來註冊看看，但是並沒有被我們的活動吸引，且沒有什麼實際消費，可能只是一開始被吸引，為了撿便宜或其他目的才辦會員。


&emsp; ■ 請你們為這五個族群各設計一個行銷策略<br>

+ 1.沉睡顧客：以低成本的行銷策略（例如發email）告訴此群顧客公司最近有哪些活動是專屬於高年資顧客的。
+ 2.商務旅客(VIP)：是我們的主力顧客，必須盡力留住他們。他們是一群消費能力高的商務旅客，因此可以與飯店結合推出機加酒的配套措施。生日會享有特別的福利，或是家人享有機票折扣，以維持此類顧客對我們的忠誠度。
+ 3.老潛在顧客：主動告知顧客有累積里程數可以換取飛行優惠，提高這群顧客的消費意願。
+ 4.新潛在顧客：是被註冊時的活動所吸引的新顧客，可以推出新顧客專屬的方案吸引他們首次消費（例如，推出首次飛行送行李箱或是熱門景點的飛行優惠組合）
+ 5.路人顧客: 是一群剛註冊，但是幾乎沒有後續動作的顧客，可以用低成本的行銷策略(如發email)，告訴他們公司最近的活動即可。

&emsp; ■ 統計上最好的分群也是實務上最好的分群嗎<br>

不是，因為分群沒有標準答案，而是要考慮兩者：<br>
1.分群的標準：群間距離大，群內距離小。<br>
2.根據資料集相關的專業知識，去判斷要分幾群才是最符合實際狀況。以上面的樹狀圖來看，從統計的角度分5群是不錯的結果，但是航空公司可能會認為顧客族群還可以分得更細。

&emsp; ■ 除了考慮群間和群間距離之外，實務上的分群通常還需要考慮那些因數？<br>

如上題答案，分群不只要考慮群間距離，也要考量到許多面向的因素，例如相關專業人員可能覺得消費者習慣可以再分更多種，或是有其他專業人員認為重要的因素。

</p class="qiz">

<br><br><br><hr>






？


